【裁判字號】    95,訴,3674
【裁判日期】    951227
【裁判案由】    毒品危害防制條例
【裁判全文】
臺灣臺中地方法院刑事判決              95年度訴字第3674號
公  訴  人  臺灣臺中地方法院檢察署檢察官
被      告  甲○○
                    （現羈押於臺灣臺中看守所）
上列被告因毒品危害防制條例案件，經檢察官提起公訴（九十五
年度毒偵字第五○七九號），被告於準備程序中就被訴事實為有
罪之陳述，經告知簡式審判程序之旨，並聽取公訴人、被告之意
見後，由本院合議庭裁定由受命法官獨任進行簡式審判程序，判
決如下：
    主    文
甲○○施用第一級毒品，累犯，處有期徒刑拾月，扣案之海洛因
壹包（淨重零點零玖公克，包裝重零點貳玖公克）沒收銷燬之；
又施用第二級毒品，累犯，處有期徒刑柒月。應執行有期徒刑壹
年肆月，扣案之海洛因壹包（淨重零點零玖公克，包裝重零點貳
玖公克）沒收銷燬之。
    犯罪事實
一、甲○○前於民國九十二年間，因施用毒品案件，經本院以九
    十二年度毒聲字第二○七二號裁定觀察、勒戒後，認無繼續
    施用傾向，於九十二年十月十五日執行完畢釋放，由臺灣臺
    中地方法院檢察署檢察官於九十二年十月十四日，以九十二
    年度毒偵字第二○三九號不起訴處分確定。復於九十三年間
    ，因施用毒品案件，經本院以九十四年度訴字第二八七號判
    處有期徒刑七月確定。又於九十四年間，因施用毒品案件，
    經本院以九十四年度易字第一八九五號判處有期徒刑五月確
    定，嗣經定應執行有期徒刑十一月，於九十五年五月一日縮
    短刑期執行完畢。詎甲○○猶不知悔改，於前開觀察、勒戒
    執行完畢釋放後五年內，明知海洛因係第一級毒品，竟基於
    施用第一級毒品海洛因之犯意，於九十五年十月二十四日六
    、七時許，在其位於臺中縣清水鎮○○路十二巷十號住處內
    ，以將海洛因粉末摻入香菸後吸食之方法，施用海洛因一次
    。又另行起意，基於施用第二級毒品甲基安他命之犯意，於
    九十五年十月二十二日中午，在其位於臺中縣清水鎮○○路
    十二巷十號住處內，以將甲基安非他命置入玻璃球內，在玻
    璃球下方點火燒烤，吸食甲基安非他命遇熱時產生之煙氣之
    方式，施用甲基安非他命一次。嗣於九十五年十月二十五日
    一時許，因形跡可疑，在臺中縣清水鎮○○路與海濱路口為
    警盤查，而於上開施用第一級毒品海洛因之行為未經有偵查
    權限之機關或公務員發覺前，自行向盤查之員警自首施用第
    一級毒品海洛因，且交出其所有供施用之第一級毒品海洛因
    一包（淨重零點零九公克，包裝重零點二九公克），並表示
    願接受裁判，且經其同意採尿送驗呈有嗎啡及甲基安非他命
    陽性反應而查獲上情。
二、案經臺中縣警察局清水分局報請臺灣臺中地方法院檢察署檢
    察官偵查起訴。
    理    由
一、上述事實，業經被告甲○○於本院審理時坦白承認，而被告
    於九十五年十月二十五日經警採尿送驗結果，呈嗎啡及甲基
    安非他命陽性反應，有中山醫學大學附設醫院檢驗科藥物檢
    測中心尿液檢驗報告一紙在卷可資佐證，又扣案之白色粉末
    一包（淨重零點零九公克，包裝重零點二九公克），經送請
    法務部調查局鑑定結果，含海洛因成分，有該局檢驗通知書
    一紙在卷可證，上述檢驗結果，均為檢驗機關本於專業知識
    及以精密儀器或科學方法檢測所得之結論，自可憑信，足見
    被告之自白與事實相符，可以採信，其於上述時地施用第一
    級毒品海洛因及第二級毒品甲基安非他命各一次之事實，應
    可認定。又被告曾因施用毒品案件，經本院以九十二年度毒
    聲字第二○七二號裁定觀察、勒戒後，認無繼續施用傾向，
    於九十二年十月十五日執行完畢釋放，由臺灣臺中地方法院
    檢察署檢察官於九十二年十月十四日，以九十二年度毒偵字
    第二○三九號不起訴處分確定等情，有臺灣高等法院被告前
    案紀錄表一份在卷可供參考，本件事證明確，被告犯行堪予
    認定。
二、查海洛因、甲基安非他命係毒品危害防制條例第二條第二項
    第一款、第二款所稱之第一級、第二級毒品，被告甲○○竟
    持之以施用，是核其所為，係犯同條例第十條第一項及第二
    項之施用第一級、第二級毒品罪，被告持有第一、二級毒品
    ，並進而施用之，其施用前後持有海洛因及施用前持有甲基
    安非他命之低度行為均為施用之高度行為吸收，爰不另論罪
    。又被告前因施用毒品案件，經本院以九十四年度訴字第二
    八七號判處有期徒刑七月確定。又因施用毒品案件，經本院
    以九十四年度易字第一八九五號判處有期徒刑五月確定，嗣
    經定應執行有期徒刑十一月，於九十五年五月一日縮短刑期
    執行完畢，此有臺灣高等法院被告前案紀錄表及臺灣臺中地
    方法院檢察署刑案資料查註紀錄表各一份在卷可憑，其受有
    期徒刑之執行完畢後，五年之內再故意犯有期徒刑以上刑之
    上開二罪，皆為累犯，均應依法加重其刑。被告所犯上開二
    罪，犯意各別，行為互異，應予分論併罰。被告於前開施用
    第一級毒品之犯罪經有偵查犯罪職權之公務員發覺前，向警
    員吳俊毅自首，並接受裁判等情，有警員吳俊毅之職務報告
    一紙及臺中縣警察局清水分局大秀分駐所九十五年十月二十
    五日警詢筆錄在卷可稽，爰依刑法第六十二條前段規定，就
    被告施用第一級毒品部分減輕其刑，並與前開累犯加重規定
    ，先加後減之。爰審酌被告素行、犯罪之動機、手段、所生
    之危害及犯罪後態度，暨施用毒品係戕害個人身心之行為等
    一切情狀，分別量處如主文所示之刑，並定其應執行之刑。
    扣案之海洛因一包（淨重零點零九公克，包裝重零點二九公
    克）為查獲之毒品，其包裝袋則衡情沾黏有毒品成分，難以
    析離，應依毒品危害防制條例第十八條第一項前段之規定沒
    收銷燬之。
三、公訴意旨另以：被告甲○○除前開時地施用第一級毒品犯行
    外，於九十五年十月中旬某日起至同年十月二十三日止，另
    有在其位於上址住處施用第一級毒品海洛因多次，因認被告
    涉有毒品危害防制條例第十條第一項之罪嫌。按犯罪事實應
    依證據認定之，無證據不得認定犯罪事實；被告或共犯之自
    白，不得作為有罪判決之唯一證據，仍應調查其他必要之證
    據，以察其是否與事實相符，刑事訴訟法第一百五十四條第
    二項、第一百五十六條第二項分別定有明文。公訴人認被告
    有上述犯行，係以被告於偵查中之自白為其論據，經查，被
    告雖自白有此部分之犯行，然遍查全卷並無其他證據足資佐
    證，且海洛因及施用後可於尿液中檢出之時間，依據Clarke
    's I solation and Identification of Drugs 第二版記載
    ，施用海洛因後二十四小時內經由尿液排出之量可達施用劑
    量之百分之八十，而毒品施用後於尿液中可檢出之時間，受
    劑量及頻率、施用方式、飲水量之多寡、個人體質及其代謝
    情況等因素影響，因個案而異，海洛因可檢出之時間為一至
    四天，亦經行政院衛生署管制藥品管理局以九十二年三月十
    日管檢字第○九二○○○一四九五號函釋無訛，而被告於九
    十五年十月二十五日，經警查獲採其尿液送鑑定結果，尿液
    中雖檢驗出嗎啡之陽性反應，然此亦僅能證明被告於經警查
    獲採尿前一至四日內某時曾有施用第一級毒品之犯行，至扣
    案之海洛因一包（淨重零點零九公克，包裝重零點二九公克
    ）則僅得證明被告持有第一級毒品之事實，並作為被告有於
    採尿前一至四日內施用毒品事實之佐證，尚難僅憑卷附之尿
    液檢驗報告一紙及扣案之海洛因一包（淨重零點零九公克，
    包裝重零點二九公克）即遽而推論被告於其所自白之上開施
    用毒品之期間內亦有施用第一級毒品之犯行，此部分既無其
    他積極證據足資佐證，殊難僅以被告之自白即予以論罪科刑
    ，是被告此部分犯罪並不能證明。惟因檢察官認此部分之犯
    行與上開起訴並經論罪部分，有集合犯之實質上一罪關係，
    爰不另為無罪之諭知，併此敘明。
據上論斷，應依刑事訴訟法第二百七十三條之一第一項、第二百
九十九條第一項前段，毒品危害防制條例第十條第一項、第二項
、第十八條第一項前段，刑法第十一條、第四十七條第一項、第
六十二條前段、第五十一條第五款，判決如主文。
本案經檢察官乙○○到庭執行職務
中    華    民    國    95    年    12    月    27    日
                  刑事第九庭    法  官  余德正
以上正本證明與原本無異。
如不服本判決，應於送達後十日內向本院提出上訴狀（須附繕
本），上訴於臺灣高等法院臺中分院。
                                書記官  廖日晟
中    華    民    國    95    年    12    月    27    日
附錄論罪科刑法條
毒品危害防制條例第10條
施用第一級毒品者，處六月以上五年以下有期徒刑。
施用第二級毒品者，處三年以下有期徒刑。


司法院資訊處製作；財團法人民間司法改革基金會備份。
